臺灣高雄地方法院刑事判決　　　　　　　95年度易字第2393號
公　訴　人　臺灣高雄地方法院檢察署檢察官
被　　　告　戊○○
　　　　　　　　　　（現於臺灣高雄看守所羈押中）
上列被告因竊盜案件，經檢察官提起公訴（95年度偵字第29731
號），本院訊問後，被告為有罪之陳述，本院合議庭裁定由受命
法官獨任行簡式審判程序並判決如下：
    主  文
戊○○攜帶兇器竊盜，累犯，處有期徒刑柒月，扣案之破壞剪貳
支、鐵條拾貳支、美工刀貳支、刀片柒片，均沒收之。又攜帶兇
器竊盜，累犯，處有期徒刑柒月，扣案之破壞剪貳支、鐵條拾貳
支、美工刀貳支、刀片柒片，均沒收之。又攜帶兇器竊盜，累犯
，處有期徒刑柒月，扣案之破壞剪貳支、鐵條拾貳支、美工刀貳
支、刀片柒片，均沒收之。又攜帶兇器竊盜，累犯，處有期徒刑
柒月，扣案之破壞剪貳支、鐵條拾貳支、美工刀貳支、刀片柒片
，均沒收之。又攜帶兇器竊盜，累犯，處有期徒刑柒月，扣案之
破壞剪貳支、鐵條拾貳支、美工刀貳支、刀片柒片，均沒收之。
又共同攜帶兇器竊盜，累犯，處有期徒刑柒月，扣案之破壞剪貳
支、鐵條拾貳支、美工刀貳支、刀片柒片，均沒收之。又共同攜
帶兇器竊盜，累犯，處有期徒刑柒月，扣案之破壞剪貳支、鐵條
拾貳支、美工刀貳支、刀片柒片，均沒收之。又共同攜帶兇器竊
盜，累犯，處有期徒刑柒月，扣案之破壞剪貳支、鐵條拾貳支、
美工刀貳支、刀片柒片，均沒收之。應執行有期徒刑參年，扣案
之破壞剪貳支、鐵條拾貳支、美工刀貳支、刀片柒片，均沒收之
。
    事  實
一、戊○○前因違反毒品危害防制條例案件，施用第一級、第二
    級毒品罪，經臺灣高雄地方法院分別判處有期徒刑11月、5
    月，併定應執行刑1年2月確定，於民國94年8月1日縮刑期滿
    執行完畢。詎猶不知悔改，基於意圖為自己不法所有之犯意
    ，接續於附表一至五所示之時間、地點，以附表一至五所示
    之方法，竊取附表一至五所示臺灣電力股份有限公司所有（
    下稱臺電公司）之電纜線得手；與丙○○共同基於意圖為自
    己不法所有之犯意聯絡，接續於附表六至八所示時間、地點
    ，以附表六至八所示之方法，竊取附表六至八所示臺電公司
    所有之電纜線得手，後將上開竊得之電纜線，持至林豐永（
    業經檢察官另案偵辦）所經營之資源回收場，以每公斤新臺
    幣（下同）160 元之價格，出售予林豐永獲利。嗣於95年11
    月8 日16時50分，在高雄縣內門鄉○○村○區○○道路，為
    警當場查獲戊○○與丙○○以美工刀削剝電纜線外皮，起出
    裸硬銅線9.9 公斤、PVC 電纜線17.2公斤，並扣得破壞剪2
    支、鐵條12支、美工刀2 支、刀片7 片，始悉上情。
二、案經高雄縣政府警察局旗山分局報請臺灣高雄地方法院檢察
    署檢察官偵查起訴。
    理  由
一、本件被告戊○○所犯係死刑、無期徒刑、最輕本刑為3 年以
    上有期徒刑以外之罪，其於準備程序中就被訴事實為有罪之
    陳述，經法官告知簡式審判程序之旨，並聽取公訴人及被告
    之意見後，經本院裁定由受命法官獨任進行簡式審判程序，
    合先敘明。
二、訊據被告戊○○對上揭事實於本院審理時坦承不諱，核與證
    人甲○○、丁○○於警詢證述之情節，相互符合，並有同案
    被告丙○○於警詢、偵訊供述在卷，復有高雄縣政府警察局
    旗山分局扣押物品目錄表、贓物認領保管單、電訊力線路失
    竊現場調查報告表、現場照片在卷可稽，此外，復有被告所
    有供竊盜所用之破壞剪2 支、鐵條12支、美工刀2 支、刀片
    7 片扣案可佐。顯見被告之前開自自，應與事實相符，堪以
    採信。是以，本件事證明確，被告犯行堪以認定，應依法論
    科。
三、查被告持以為上開8 件犯罪事實竊盜犯行之扣案破壞剪2 支
    、鐵條12支，被告可持之插入電線桿洞中用以攀爬及剪斷電
    纜線，足見該破壞剪、鐵條，質地堅硬，顯足以對人之生命
    、身體、安全構成威脅，係屬兇器無訛。核被告先後8 次犯
    行，均係犯刑法第321 條第1 項第3 款之攜帶兇器竊盜罪。
    至被告雖於本院審理時另坦承其於95年8 月14日尚有1 件加
    重竊盜犯行，現在警察調查程序中，按新刑法施行後，被告
    經起訴之附表一至八加重竊盜犯行與該部分犯行，並無裁判
    上一罪之法律關係，該部分犯行既未經起訴，則非起訴效力
    所及，本院不得予以審究，併此敘明。被告戊○○就上開附
    表六至八犯行，與同案被告丙○○互有犯意聯絡與行為分擔
    ，應論以共同正犯。被告戊○○所犯前開8 罪，犯意各別，
    行為互異，應分論併罰之。又被告戊○○前因違反毒品危害
    防制條例案件，施用第一級、第二級毒品罪，經臺灣高雄地
    方法院分別判處有期徒刑11 月 、5 月，併定應執行刑1 年
    2 月確定，於94年8 月1 日縮刑期滿執行完畢等情，有臺灣
    高等法院被告前案紀錄表1 份在卷可憑，其於有期徒刑執行
    完畢後，5 年內故意再犯上開有期徒刑以上之9 罪，均屬累
    犯，應分別依刑法第47條第1 項之規定加重其刑。爰審酌被
    告正值青壯之年，不思以正當方式取得財物，竟貪圖私慾，
    屢次竊取公眾使用及臺灣電力公司所有之電纜線，侵害他人
    之財產安全及公眾用電之權益，所生損害甚鉅，且被告素行
    非良，此有臺灣高等法院被告前案紀錄表在卷，顯見其並無
    真心悔改之意，惟被告於犯後坦承犯行，態度良好等一切情
    狀，分別量處如主文所示之刑，並定其應執行刑。又扣案之
    破壞剪2 支、鐵條12支、美工刀2 支、刀片7 片，係被告所
    有供本案犯罪所用之物，業據其供述在卷，爰依刑法第38條
    第1 項第2 款規定宣告沒收之。另同案被告丙○○，待傳拘
    到庭後，另行審理，附此敘明。
據上論斷，應依刑事訴訟法第299 條第1 項前段、第273 條之1
第1 項、第284 條之1 ，刑法第28條、第321 條第1 項第3 款、
第47條第1 項、第51條第5 款、第38條第1 項第2 款，刑法施行
法第1 之條1 ，判決如主文。
本案經檢察官乙○○到庭執行職務。
中　　華　　民　　國　　96　　年　 　1　　月　　12　　日
                  刑事第十一庭  法　官   吳金芳
以上正本證明與原本無異。
如不服本判決，應於判決送達後10日內，向本院提出上訴狀。
中　　華　　民　　國　　96　　年　　1 　　月　　17　　日
                                 書記官   劉音利
附錄本案論罪科刑法條全文：
中華民國刑法第321條
犯竊盜罪而有左列情形之一者，處6 月以上、5 年以下有期徒刑
：
　一  於夜間侵入住宅或有人居住之建築物、船艦或隱匿其內而
      犯之者。
　二  毀越門扇、牆垣或其他安全設備而犯之者。
　三  攜帶兇器而犯之者。
　四  結夥三人以上而犯之者。
　五  乘火災、水災或其他災害之際而犯之者。
　六  在車站或埠頭而犯之者。
前項之未遂犯罰之。
附表：
  ┌─┬───┬─────┬────┬─────────┬────┬────┐
  │編│竊盜  │ 犯罪地點 │竊得財物│    犯 罪 方 法   │行為人  │ 被害人 │
  │號│時間  │          │        │                  │        │        │
  │  │      │          │        │                  │        │        │
  ├─┼───┼─────┼────┼─────────┼────┼────┤
  │一│95年8 │台南縣龍崎│臺電公司│持客觀上具有危險性│戊○○  │臺灣電力│
  │  │月21日│鄉○○段44│所有之PV│足供兇器使用之破壞│        │股份有限│
  │  │。    │3號附近（ │C電纜線 │剪2 支及鐵條12支，│        │公司    │
  │  │      │桿號：埤仔│（48,5公│將鐵條插入電桿攀登│        │        │
  │  │      │78右2C3） │尺）。  │孔內後，再攀爬上電│        │        │
  │  │      │。        │        │桿，以破壞剪剪下電│        │        │
  │  │      │          │        │纜線竊得。        │        │        │
  ├─┼───┼─────┼────┼─────────┼────┼────┤
  │二│95年9 │台南縣龍崎│同上，93│同上。            │同上    │同上    │
  │  │月26日│鄉○○段18│公尺。  │                  │        │        │
  │  │。    │6號附近（ │        │                  │        │        │
  │  │      │桿號：烏山│        │                  │        │        │
  │  │      │23~25）。 │        │                  │        │        │
  ├─┼───┼─────┼────┼─────────┼────┼────┤
  │三│95年10│台南縣龍崎│同上，77│同上。            │同上    │同上    │
  │  │月13日│鄉○○段27│.1 公尺 │                  │        │        │
  │  │。    │2號附近（ │。      │                  │        │        │
  │  │      │桿號：烏山│        │                  │        │        │
  │  │      │10~11之1）│        │                  │        │        │
  │  │      │。        │        │                  │        │        │
  ├─┼───┼─────┼────┼─────────┼────┼────┤
  │四│95年10│高雄縣內門│同上，25│同上。            │同上    │同上    │
  │  │月25日│鄉衙門口6 │5.9 公尺│                  │        │        │
  │  │。    │號。      │。      │                  │        │        │
  ├─┼───┼─────┼────┼─────────┼────┼────┤
  │五│不詳時│高雄縣內門│同上，19│同上。            │同上    │同上    │
  │  │間。  │鄉內東村茄│.6公尺。│                  │        │        │
  │  │      │苳（桿號：│        │                  │        │        │
  │  │      │山頭幹18-1│        │                  │        │        │
  │  │      │8之1）。  │        │                  │        │        │
  ├─┼───┼─────┼────┼─────────┼────┼────┤
  │六│95年9 │台南縣龍崎│同上，18│同上。            │戊○○與│同上    │
  │  │月8日 │鄉石槽村18│4.5 公尺│                  │丙○○共│        │
  │  │。    │號邊號附近│。      │                  │同犯之。│        │
  │  │      │（桿號：磅│        │                  │        │        │
  │  │      │空22-27） │        │                  │        │        │
  │  │      │。        │        │                  │        │        │
  │  │      │          │        │                  │        │        │
  │  │      │          │        │                  │        │        │
  ├─┼───┼─────┼────┼─────────┼────┼────┤
  │七│95年9 │台南縣龍崎│同上，72│同上。            │同上    │同上    │
  │  │月26日│鄉石槽村  │公尺。  │                  │        │        │
  │  │。    │164地號附 │        │                  │        │        │
  │  │      │近（桿號：│        │                  │        │        │
  │  │      │磅空9-11）│        │                  │        │        │
  ├─┼───┼─────┼────┼─────────┼────┼────┤
  │八│95年9 │台南縣龍崎│同上（竊│同上。            │同上    │同上    │
  │  │月某日│鄉某處。  │得不詳長│                  │        │        │
  │  │。    │          │度電纜線│                  │        │        │
  │  │      │          │）。    │                  │        │        │
  └─┴───┴─────┴────┴─────────┴────┴────┘
